# 成立独立核算的分公司是否期初数可以不为 0 ？

提问人：SEN7 时间：2013-11-25 09:19:47
请高手帮忙解决我公司发生的如下问题： 我公司是一个集团公司，在这个集团公司法人下，有集团总部和下属一个生产事业部，集团总部和生产事业部分别在 2 个帐套里单独核算，出表的时候再合并起来作为一个法人的报表，现在要把生产事业部以分公司的形式分离出去并独立核算，仅仅是所得税汇算清缴时与集团总部作为一个法人汇缴。现在问题生产事业部成立分公司其会计期初数可以不是 0 吗？因生产涉及一些列东西，我们想把生产事业部之前的会计余额转入新成立的分公司，这样新成立的分公司期初数就不是 0了。这样在法律上可以吗？有知道的麻烦告知下，有没有相关的法律或者制度什么的规定。指点下我查查。

回答人：chenyiwei
因为是同一法人框架内的重组，所以相关法律法规对此并无规定，主要取决于企业的内部管理和核算要求。